【裁判字號】    97,訴,754
【裁判日期】    970331
【裁判案由】    毒品危害防制條例
【裁判全文】
臺灣板橋地方法院刑事判決               97年度訴字第754號
公  訴  人  臺灣板橋地方法院檢察署檢察官
被      告  甲○○
上列被告因違反毒品危害防制條例案件，經檢察官提起公訴（96
年度毒偵字第8372號），被告於準備程序進行中就被訴事實為有
罪之陳述，本院告知被告簡式審判程序之旨，並聽取當事人之意
見後，合議庭裁定由受命法官獨任進行簡式審判程序，本院判決
如下：
        主  文
甲○○施用第一級毒品，累犯，處有期徒刑拾月，扣案之含有難
以析離之第一級毒品海洛因成分之殘渣袋壹只沒收銷燬，注射針
筒壹支沒收。
        事實及理由
一、犯罪事實：
(一)甲○○前於民國87年間，因施用第一級毒品案件，經本院以
    87年度訴字第896 號裁定送觀察、勒戒後，因認有繼續施用
    毒品之傾向，經本院令入戒治處所施以強制戒治1 年，嗣因
    戒治成效經評估為合格，復由本院裁定停止戒治，所餘戒治
    期間付保護管束，於88年7 月22日保護管束期滿，並經本院
    於88年9 月20日以87年度訴字第896 號判決判處免訴確定；
    復因施用毒品案件，經本院以91年度毒聲字第1789號裁定令
    入戒治處所施以強制戒治1 年，於92年6 月2 日強制戒治期
    滿執行完畢出所。而上開施用毒品罪刑，經臺灣板橋地方法
    院檢察署提起公訴，經本院於91年11月29日以91年度訴字19
    88號判決判處有期徒刑7 月，於92年2 月6 日確定，於93年
    2 月18日縮刑期滿執行完畢；再因施用第一級毒品案件，經
    本院於94年11月30日以94年度訴字1676號判決判處有期徒刑
    8 月，於94年12月19日確定，甫於95年10月15日縮刑期滿執
    行完畢出監（於本案構成累犯）。
(二)詎甲○○仍不知悔改，於上開強制戒治執行完畢釋放後5 年
    內，復基於施用第一級毒品之犯意，於96年10月17日下午2
    時許，在停放於臺北縣三峽鎮國立臺北大學之大學城路上之
    車牌號碼7951-LN 號自用小客車內，以將第一級毒品海洛因
    置入注射針筒加水稀釋後，再用注射針筒施打於身體手臂之
    方式，施用第一級毒品海洛因乙次。嗣經警於96年10月17日
    下午3 時許，在臺北縣樹林市○○路○ 段99巷71號前查獲，
    並扣得甲○○所有，施用剩餘之含海洛因殘渣之殘渣袋1 只
    （所含海洛因量微無法析離磅秤），及供施用第一級毒品海
    洛因所有之注射針筒1 支。經警採集甲○○之尿液送驗結果
    呈鴉片類陽性反應，而得悉上情。
(三)案經臺北縣政府警察局三峽分局報告臺灣板橋地方法院檢察
    署檢察官偵查起訴，經合議庭裁定以簡式審判程序審理。
二、證據：
(一)被告甲○○於警詢、偵訊及本院審理時之自白。
(二)扣案之注射針筒乙支及海洛因殘渣袋乙個。
(三)臺灣檢驗科技股份有限公司出具之濫用藥物尿液檢驗報告及
    臺北縣政府警察局三峽分局查獲違反毒品危害防制條例案姓
    名對照表各乙紙。
三、按海洛因係毒品危害防制條例第2 條第2 項第1 款所明定之
    第一級毒品，不得非法持有、施用。查被告甲○○前於87年
    間，因施用第一級毒品案件，經本院以87年度訴字第896 號
    裁定送觀察、勒戒後，因認有繼續施用毒品之傾向，經本院
    令入戒治處所施以強制戒治1 年，嗣因戒治成效經評估為合
    格，復由本院裁定停止戒治，所餘戒治期間付保護管束，於
    88年7 月22日保護管束期滿，並經本院於88年9 月20日以87
    年度訴字第896 號判決判處免訴確定；復因施用毒品案件，
    經本院以91年度毒聲字第1789號裁定令入戒治處所施以強制
    戒治1 年，於92年6 月2 日強制戒治期滿執行完畢出所乙節
    ，有臺灣高等法院被告前案紀錄表1 份附卷可按，故而被告
    於強制戒治執行完畢釋放後5 年內再度施用第一級毒品之行
    為，依毒品危害防制條例第23條第2 項規定，係犯毒品危害
    防制條例第10條第1 項之施用第一級毒品罪。又被告施用第
    一級毒品前、後之持有第一級毒品犯行，為其施用之高度行
    為所吸收，均不另論罪。又被告有事實欄所載之犯罪科刑暨
    刑之執行完畢紀錄，有臺灣高等法院被告前案紀錄表乙紙在
    卷可按，其於有期徒刑之執行完畢後5 年內，故意再犯本件
    有期徒刑以上之罪，為累犯，應依刑法第47條第1 項規定加
    重其刑。爰審酌被告曾因施用毒品而觸法，經觀察勒戒、強
    制戒治後，應知所惕勵，當知悉施用毒品之危害及其違法性
    ，詎其仍因自制力薄弱，並漠視法令禁制，而再犯本案，顯
    不知悛悔，應嚴予非難，兼衡被告於犯後即能坦承犯行，而
    其施用毒品行為於本質上係屬自我戕害行為，反社會性之程
    度應屬較低等一切情狀，量處如主文所示之刑，以資懲儆。
    至扣案之含海洛因殘渣之殘查袋1 只（所含海洛因量微無法
    析離磅秤），係查獲之毒品，爰依毒品危害防制條例18條第
    1 項前段之規定，不問屬於犯人與否，宣告沒收銷燬；另扣
    案之注射針筒1 支，係被告所有供其施用第一級毒品所用之
    物，業經被告陳明在卷（詳本院卷第22頁），爰依刑法第38
    條第1 項第2 款之規定宣告沒收。
四、應依刑事訴訟法第299 條第1 項前段、第273 條之1 第1 項
    、第310 條之2 、第454 條第1 項，毒品危害防制條例第10
    條第1 項、第18條第1 項前段，刑法第11條、第47條第1 項
    、第38條第1 項第2 款，判決如主文。
本案經檢察官吳宗光到庭執行職務。
中    華    民    國    97    年    3     月    31    日
                  刑事第十七庭  法  官  鄭燕璘
以上正本證明與原本無異。
如不服本判決，應於判決送達後10日內，向本院提出上訴書狀敘
明上訴理由（應附繕本），上訴於臺灣高等法院。
中    華    民    國    97    年    3     月    31    日
                                書記官  陳筱惠
附錄本案論罪科刑法條全文：
毒品危害防制條例第10條：
施用第一級毒品者，處6月以上5年以下有期徒刑。
施用第二級毒品者，處3年以下有期徒刑。


司法院資訊處製作；財團法人民間司法改革基金會備份。
